臺灣臺北地方法院民事判決
　　　　　　　　　　　　　　　　  111年度北簡字第10414號
原      告  楊必樹  
被      告  蔡阿源  

上列當事人間損害賠償事件，於中華民國111年10月20日言詞辯
論終結，本院判決如下：
    主    文
原告之訴駁回。
訴訟費用新臺幣參仟貳佰元由原告負擔。
    事實及理由
壹、程序方面：
一、按訴狀送達後，原告不得將原訴變更或追加他訴；但請求之
    基礎事實同一、擴張或減縮應受判決事項之聲明者，不在此
    限，民事訴訟法第255條第1項但書第2款、第3款定有明文。
    又依同法第436條第2項之規定，前揭規定於簡易訴訟程序亦
    適用之。經查，原告於民國111年5月17日起訴主張「被告應
    給付原告新臺幣20萬元，於111年6月13日主張「被告應給付
    原告30萬元(名譽20萬元、工作權10萬元)」（本院卷第49、
    83頁），而原告前述變更乃是基於侵權行為之法律關係，屬
    請求之基礎事實同一，合於前揭法律規定，應予准許。
貳、實體方面：　　
一、原告主張：
  ㈠原告於民國108年4月1日至111年2月3日止，受聘於臺北市○○○
    路0段000巷00號歌林大廈任職總幹事，任職期間被告因遲到
    問題懷恨在心，污衊、毀謗原告在職期間貪污、帳目不清及
    造謠原告利用職權任用保全，讓原告在今年過年之前被新任
    管委會解職，被告卻留任迄今，除了造成原告名譽受損外，
    亦造成原告年薪51萬元之工作失去，爰依侵權行為之法律關
    係，請求被告給付名譽權20萬元、工作權10萬元之損害。
　㈡並聲明：被告應給付原告30萬元。
二、被告則以：
　㈠原告主張「被告蔡先生仗著在歌林工作資深，常放著空哨一
    小時」，並聲請貴院傳訊前保全歐漢江先生出庭佐證云云。
    姑且不論原告主張被告蔡先生是否放常空哨一小時以上等指
    摘是否屬實（被告予以否認），被告上班態度優良與否與原
    告主張因為遭被告誹謗而受管委會解僱，並無關係。
  ㈡原告復稱「本人任職總幹事其職期間深得前主委何治亞先生
    知人善任，我剛上任時，被告蔡先生因喝酒延誤上班交接時
    間長達1.5小時二次，他卻於電話中告訴我可以放任空哨，
    請保全先行下班，因爲他在歌林很罩得住。」云云。原告除
    再三以不實指控，指摘與本案待證事實無關事項（被告放空
    哨），且其所謂電話中表示可以請保全先下班者，究竟是何
    治亞先生或被告所言，顯屬刻意製造混淆。更何況，即使原
    告說明為真（被告否認，僅為假設語氣），原告任職2年8個
    月期間，不思購置打卡鐘，建立制度，以杜絕上哨時間遲到
    與否的爭議，更是原告在總幹事任職期間內工作表現不佳的
    例證。（原告長期刻意不購置打卡鐘，且未建立總幹事（即
    原告本人）出缺席紀錄的結果，導致管理委員會於解僱總幹
    事時，無法核算其已請特休假，只能當成全部未休而給予未
    休假補償。原告工作不力結果，反而得利，傷害全體住戶利
    益，顯屬荒謬。）
  ㈢原告又稱「2021年管委會改選新任主委與委員，蔡先生確實
    很會經營與住戶之間關係，用不實毀謗我名譽，才讓新的主
    委將我於過年前解任」云云。原告被解僱乃因其任職期間，
    工作長期表現不佳，而遭管理委員會委員全體投票決議解僱
    （出席者八位，有七位同意解僱，僅與原告關係交好的何治
    亞委員（即前任主委，改選後仍任委員兼副主委）一人反對
    。），並非主委一人所為，也與原告所謂被告以不實指控毀
    其名譽無涉。更何況，原告至今仍未能具體證明，被告到底
    以何不實內容，影響其名譽，導致其被管委會解僱？另被告
    身為保全，職階在原告所任總幹事之下，因此被告實無從建
    議管委會解僱總幹事。
  ㈣針對Amy截圖，原告表示：「AmyChen是11樓住戶，誤會我不
    當調高她的裝潢期間每日清潔費，這是11樓另一個住戶傳私
    Line告訴我的截圖，全文尚有保留於手機中。我只是證明住
    戶對我的錯誤解讀全是蔡阿源背後中傷抹黑我所致。」云云
    。被告根本沒有出現在對話內，而且AmyChen討論中也沒有
    出現關於被告蔡阿源文字，更無法說明蔡阿源曾經向住戶說
    過什麼內容，原告主張實未可採。
  ㈤原告復稱「108年4月1日我剛上任時，蔡先生就告訴我他已經
    在歌林6年之久，前總幹事王政誠先生與前保全陳勁全先生
    ，都是被他幹掉的。我有將此事告知前何主委，他勸我要小
    心此人，喜歡在背後說人長短，但是他又資深，深得一些住
    戶支持，奈何不了他。」云云。但前述指控不僅與本案待證
    事實無關，且與事實不符。蓋被告作為一介保全，有何權力
    或建議權可以「幹掉」前總幹事和前保全。事實上，原告前
    任總幹事王先生是在何治亞先生擔任主委期間主持管委員解
    僱的，與被告根本無關。而正因為王前總幹事離職，何治亞
    先生才又聘任原告擔任本大樓管理中心總幹事一職，至於改
    選後的管委會依據原告工作諸多表現不佳（遲遲未完成鬼管
    委會改選報備、遲遲未建立打卡制度、針對大樓重要契約管
    理混亂無章，導致無法交接，影響大樓住戶權益等等。）而
    解僱原告，係管委會合議，經各委員針對原告去留發表意見
    後，投票決定的結果（何治亞先生亦有出席發言且參與投票
    。），非被告特定人可以決定。
  ㈥至於原告自嘆養老無著云云，但每個人都應該在任職期間，
    兢兢業業，長保職涯，退休前後也應針對個人養老，自行規
    劃，這是每個人生都無可迴避且應該自行負責的課題，而非
    因為工作表現不佳遭到解僱後而任意興訟。
　㈦並聲明：原告之訴駁回。
三、得心證之理由：
　㈠按當事人主張有利於己之事實者，就其事實有舉證之責任，
    民事訴訟法第277 條前段定有明文，是民事訴訟如係由原主
    張權利者，應先由原告負舉證之責，若原告先不能舉證，以
    證實自己主張之事實為真實，則被告就其抗辯事實即令不能
    舉證，或其所舉證據尚有疵累，亦應駁回原告之請求（最高
    法院17年上字第917 號判例意旨參照）。又事實有常態與變
    態之分，其主張常態事實者無庸負舉證責任，反之，主張變
    態事實者，則須就其所主張之事實負舉證責任（最高法院86
    年度台上字第891 號判決意旨參照）。又主張法律關係存在
    之當事人，須就該法律關係發生所具備之要件事實，負舉證
    責任，此觀民事訴訟法第277條之規定自明。且同法第244條
    第1項第2款及第195條並規定，原告起訴時，應於起訴狀表
    明訴訟標的及其原因事實，當事人就其提出之事實，應為真
    實及完全之陳述。故主張法律關係存在之原告，對於與為訴
    訟標的之法律關係有關聯之原因事實，自負有表明及完全陳
    述之義務（最高法院97年台上字第1458號判決意旨參照）。
    從而，原告主張被告因侵權行為致其名譽權、工作權受損，
    依前述舉證責任分配之原則，應對其有利之事實即被告之行
    為成立侵權行為之事實負舉證責任。
　㈡原告固提出道歉函公告、道歉函啟事欲證明被告有誣指其「
    在職期間貪污、帳目不清」及「關於保全張洪芳女士因牌友
    關係原告不當錄取之事」，雖其提出之上揭證據為證，然被
    告僅坦認簽署該道歉函公告、道歉函啟事，然否認有前揭情
    事，辯稱：「是原告來亂我，說男子漢說話算話，要求我貼
    佈告欄一週」(本院卷第192頁第5行)、「原告一直亂我，亂
    到我沒有辦法上班，原告說我簽了就不會亂了，我簽了原告
    就告我了，原告告我的都不是事實」(本院卷第192頁第9至1
    0行）、「（如果被告沒有做這些事，為何簽立二份道歉函
    ？）我上班原告來亂我，導致我無法上班，我想說讓原告走
    就好」(本院卷第192頁第12至15行），然而原告陳稱「（帳
    目不清時點？原告聽說的時點？）事實上沒有，我沒有證據
    ，所以我請被告承認，如果被告沒有做，我有說男子漢大丈
    夫有做承認就簽字，被告承認比我找證人更為有利，被告看
    過後也口頭道歉，加上被告承認看我電腦的簽呈。」等語，
    顯見原告僅有道歉函公告、道歉函啟事之證據，別無他項證
    據可資證明，而被告之辯解，尚非不符常情，原告既無法提
    出其他證據或證據方法以排除被告辯解之可能性，原告之主
    張已非可信。
  ㈢至於原告提出⒈存摺影本(本院卷第87頁)僅能證明其工作時之
    薪水，至於管委會為何會不聘用其之原因並無證據可證，⒉
    歌林大廈管理委員會支出代傳票(本院卷第89至90頁、第95
    至99頁)、收支彙總表(本院卷第91至94頁)亦僅能證明其之
    薪資、獎金與資遣費，至於管委會為何會不聘用其之原因並
    無證據可證，⒊管委會決議解任原告之紀錄(本院卷第121至1
    23頁)，只能證明原告遭管委會七票贊成、一票反對予以解
    任，至於解任之原因，是否被告誣指所致並不明瞭，自無法
    證明被告有何侵權行為情事，⒋針對Amy LINE對話紀錄截圖(
    本院卷第15頁)，原告表示：「Amy Chen是11樓住戶，誤會
    我不當調高她的裝潢期間每日清潔費，這是11樓另一個住戶
    傳私Line告訴我的截圖，全文尚有保留於手機中。我只是證
    明住戶對我的錯誤解讀全是蔡阿源背後中傷抹黑我所致。」
    云云。然而，Amy Chen是否係11樓住戶只憑原告之片面之詞
    無法求證；而且觀諸該對話紀錄，Amy Chen於討論中也沒有
    出現關於被告文字，更無法說明被告曾經向住戶說過什麼內
    容，如何能證明所謂「住戶對我的錯誤解讀，全是被告背後
    中傷抹黑我所致」？故該紀錄亦不能作為被告曾對Amy Chen
    說原告曾有貪污或不當聘用之證據。除此之外，原告未提出
    其餘之證據或證據方法證明其所言為真，原告之訴應認無理
    由，應予駁回。
四、從而，原告請求被告應給付原告30萬元，為無理由，應予駁
    回。
五、本件事證已臻明確，兩造其餘攻擊防禦方法與判決之結果不
    生影響，爰不一一贅論，併此敘明。
六、訴訟費用負擔之依據：民事訴訟法第78條。本件訴訟費用額
    ，依後附計算書確定如主文所示金額。
中　　華　　民　　國　　111 　年　　11　　月　　22　　日
                      臺北簡易庭  法  官  趙子榮
以上正本係照原本作成
如對本判決上訴，須於判決送達後20日內向本庭提出上訴狀。如
委任律師提起上訴者，應一併繳納上訴審裁判費。
中　　華　　民　　國　　111 　年　　11　　月　　22　　日
                                  書記官  陳怡安
計   算   書：
項        目             金   額（新臺幣）    備    註
第一審裁判費             3200元
合        計             3200元